臺灣板橋地方法院刑事判決          100年度矚重訴緝字第1號
公  訴  人  臺灣板橋地方法院檢察署檢察官
被      告  陳嘉雄
選任辯護人  李淵聯律師
上列被告因擄人勒贖等案件，經檢察官提起公訴（94年度偵字第
8421號），本院判決如下：
    主  文
陳嘉雄共同意圖勒贖而擄人，處有期徒刑拾肆年。扣案如附表一
編號一至七所示應沒收物、如附表二編號一、二、三、八、九、
一一、一五、一八、二七所示之物、如附表三編號六所示之物、
偽造之房屋租賃契約書上立契約人（乙方）處之偽造「戴佐陵」
署押壹枚及遙控器個、鑰匙壹支均沒收。
    事  實
一、緣林春明（擄人勒贖部分業經臺灣高等法院以97年度矚上重
    更二字第1 號刑事判決判處無期徒刑，並由最高法院以98年
    度台上字第1941號刑事判決駁回上訴而確定）與林鐘義係舊
    識，知悉林鐘義所經營位於臺北縣板橋市（現改制為新北市
    板橋區，下同）府中路59號旁之「虎爺電子遊藝場」獲利豐
    厚，為資力富裕之人，復因懷疑其友人林家勳失蹤與林鐘義
    有關而生嫌隙，竟與陳嘉雄、葉坤祿（業經臺灣高等法院以
    95年度矚上重訴字第3 號刑事判決判處有期徒刑九年，並由
    最高法院以96年度台上字第1676號刑事判決駁回上訴而確定
    ）及真實姓名年籍不詳、綽號「龍哥」之成年男子，基於意
    圖勒贖而擄人之犯意聯絡，共同謀議綁架林鐘義之子林一帆
    ，以向林鐘義勒贖鉅款。除由葉坤祿負責蒐集林一帆之年籍
    、使用汽車之車牌號碼、行動電話門號等資料，用以明瞭林
    一帆之生活作息掌握下手時機外，並分別為下列籌備工作：
(一)林春明、陳嘉雄與「龍哥」先基於使大陸地區人民非法進入
    臺灣地區、藏匿偷渡來臺之違反國家安全法犯人之共同犯意
    聯絡，推由「龍哥」安排大陸人士偷渡來臺負責綁架及看守
    肉票之事，「龍哥」即分別於民國94年3 月23日、同年4 月
    25日、同年4 月7 或8 日，安排吳遵財（大陸地區福建省人
    ）、劉付倉（大陸地區陝西省人，以上二人依序經臺灣高等
    法院以95年度矚上重訴字第3 號刑事判決分別判處有期徒刑
    十二年、九年，並由最高法院以96年度台上字第1676號刑事
    判決駁回上訴而確定）、鄒建波（大陸地區安徽省人，業經
    臺灣高等法院以95年度矚上重訴字第3 號刑事判決判處有期
    徒刑九年確定）等三名大陸地區人民，自大陸地區福建省平
    潭縣海邊，搭乘由「龍哥」所安排之不詳船名之漁船偷渡來
    臺，隨即由「龍哥」安排藏匿於不詳處所。
(二)林春明、陳嘉雄、「龍哥」於吳遵財來臺前後，即與吳遵財
    基於行使偽造特種文書、偽造公印文、行使偽造私文書之共
    同犯意聯絡，先由吳遵財將交個人照片交予「龍哥」，「龍
    哥」再偽造「內政部印」之公印文及貼上吳遵財照片而偽造
    完成「戴佐陵」之國民身分證，並由陳嘉雄於同年3 月26日
    帶同吳遵財前往桃園縣龜山鄉○○街139 巷22號，欲承租該
    址作為拘禁肉票處所之一。陳嘉雄於簽約前即將該偽造之「
    戴佐陵」國民身分證交予吳遵財，由吳遵財假冒「戴佐陵」
    之身分，向出租人覃海珊提示上開偽造之國民身分證，表示
    「戴佐陵」欲承租該址之意思而行使之，足以生損害於戴佐
    陵及戶政機關管理戶籍資料之正確性，吳遵財並於出租人同
    意出租後，在房屋租賃契約書之立契約人（乙方）處偽造「
    戴佐陵」之簽名一枚而偽造該房屋租賃契約書此一私文書，
    再交付予出租人覃海珊而行使之，足以生損害於戴佐陵及覃
    海珊。
(三)林春明並於同年3 月底、4 月初購買手銬、鐵鍊、鎖頭、眼
    罩及膠帶等物品預置於其所承租位於臺北縣板橋市○○路○
    段150 號10樓處所，以供日後強擄及拘禁肉票林一帆使用。
    並指示陳嘉雄於同年4 月5 日前往澳門地區，透過關係取得
    不知情之柯琪於澳門華人銀行所開立戶名為：MACAU GOLDEN
    TECHNOLOGY金安迪科技、帳號為：0000000000000 號之帳戶
    （下稱系爭金安迪科技帳戶），供作日後勒贖贖款匯入之指
    定帳戶（陳嘉雄於同年月21日返台）。
二、林春明前於92年間某日，在林家勳（業經內政部警政署列為
    查尋人口）位於臺北縣土城市（現改制為新北市土城區○○
    ○路之住處，受林家勳之託收受如附表一編號一至七所示具
    殺傷力之自動步槍、制式手槍、子彈及爆裂物（及如附表一
    編號八、九所示非屬槍砲彈藥刀械管制條例所列管之刀械二
    支）後，即未經許可藏放於不詳處所而寄藏持有之（林春明
    寄藏自動步槍、子彈及爆裂物部分，業經臺灣高等法院以96
    年度矚上重更一字第24號刑事判決判處有期徒刑六年，併科
    罰金新臺幣三十萬元，並由最高法院以96年度台上字第7335
    號刑事判決就此部分駁回上訴而確定）。嗣林春明於準備就
    緒後，為遂行擄人勒贖之目的，與陳嘉雄、「龍哥」、吳遵
    財、劉付倉等人雖明知具有殺傷力之槍枝、爆裂物，及供槍
    枝所使用之子彈，均屬槍砲彈藥刀械管制條例第4 條第1 項
    所列管之槍砲、彈藥，非經中央主管機關許可，不得無故持
    有之，猶基於持有自動步槍、制式手槍、子彈及爆裂物之共
    同犯意聯絡，由林春明於94年4 月29日將裝有如附表一所示
    槍、彈、爆裂物、刀械等物之黑色手提包交予「龍哥」，「
    龍哥」並依指示於下午3 時30分許，駕駛不詳之人所購買登
    記於「捷有實業有限公司」名下車牌號碼為DC-4558 號之自
    小客車，搭載與其等亦有擄人勒贖犯意聯絡之吳遵財及劉付
    倉二人，前往上開「虎爺電子遊藝場」旁，葉坤祿則在該遊
    藝場附近以行動電話0000000000與林春明所使用之行動電話
    0000000000聯繫，待葉坤祿確認林一帆在該遊藝場旁之臺北
    縣板橋市○○路59號內後，即以電話通知林春明，林春明旋
    指示「龍哥」命吳遵財、劉付倉行動。劉付倉即持如附表一
    編號三所示具殺傷力之CG-100型制式手槍一枝與吳遵財一同
    下車後進入上址，並由吳遵財以手環扣林一帆脖子，劉付倉
    持上開槍枝抵住林一帆腰際之方式，強押林一帆至在外等候
    之上開DC-4558 車號自小客車內，上車後即以膠帶貼住林一
    帆之眼睛及嘴巴並將其雙手戴上手銬，再將林一帆之頭及身
    體壓在吳遵財腿上後以浴巾覆蓋，避免他人發現。「龍哥」
    旋即駕車前往上開事先承租之桃園縣龜山鄉○○街139 巷22
    號處所隱匿拘禁林一帆，並與吳遵財、劉付倉共同負責看守
    林一帆。而陳嘉雄獲知已順利擄綁林一帆後，即於翌日即同
    年月30日搭乘復興航空GE353 班機前往澳門等待領取贖款。
三、數日後，「龍哥」與吳遵財、劉付倉又攜帶內有如附表一所
    示之物之上開黑色手提包，共同押解林一帆驅車前往林春明
    委由不知情之黃啟仲（檢察官另為不起訴處分）所承租位於
    苗栗縣後龍鎮○○路500 巷30號2 樓之處所，並以將鐵鍊綑
    綁於衣櫥吊桿上後，再將林一帆以手銬銬於鐵鍊之方式拘禁
    之。其間並加入亦有擄人勒贖及持有自動步槍、制式手槍、
    子彈及爆裂物之犯意聯絡之鄒建波，由吳遵財、劉付倉及鄒
    建波共同負責看管林一帆，且會不定時持如附表一所示之具
    殺傷力之迷你烏茲衝鋒槍（屬半自動手槍）、M16 步槍（屬
    自動步槍）等槍枝，以拉槍機之聲音威嚇林一帆令其不得妄
    動，使林一帆心生畏懼。林春明並指示吳遵財持鐵絲纏繞林
    一帆之左手食指、中指及無名指，以不斷鎖緊鐵絲之方式傷
    害林一帆，逼迫林一帆親口錄製內容為：「林一帆稱：爸，
    你快來救我，我很害怕，看不到你，真的啦，你不要再拖了
    啦，我現在很難過，很痛苦，你趕快來救我，我很想看到你
    ，爸爸、媽媽、阿媽、妹妹，你趕快來救我，你不要再拖了
    ，你再拖的話，人家已經沒耐性了，他馬上要將我的手，他
    說從下星期一開始，要將我的手用鐵線綁起來，一天要斷一
    支，兩天要斷兩支，還要將我的手弄斷，你要趕快來救我，
    不可以再拖了，我明天就要……。吳遵財稱：禮拜一再拖的
    話就這樣子，自己看著辦」及「林一帆稱：爸，我一帆啦，
    我真的很難過，爸，你趕快來救我，你是不是不要我？你趕
    快來救我，趕快來救我，我真的很痛苦。他們說要弄我的手
    指頭，我的手指頭很痛，你趕快來救我啦，嗚……（哭泣聲
    ）。吳遵財稱：好了，不要說那麼多，把電切掉。嘴巴給我
    封住，操你媽再給我拖，他媽的，一天廢你一根手指頭，下
    個禮拜，媽的，老子不要錢，留著錢給你兒子收屍吧！」之
    錄音帶。林春明再指示「龍哥」以電話向林鐘義勒取贖金港
    幣一億元（當時折合新臺幣約四億元），並在電話中播放上
    開林一帆親口錄製之錄音帶，使林鐘義心生畏懼。經雙方交
    涉後，林春明等人同意將贖金由一億元港幣降至一千萬元美
    金（當時折合新臺幣約三億二千萬元），並指示林鐘義將贖
    款匯入上開金安迪科技於澳門華人銀行之帳戶內。林鐘義自
    忖若不付贖，恐難保林一帆之性命，遂分別於94年5 月9 日
    、10日，自其所有新加坡銀行LIN.SON.CO.,LTD 帳戶內匯出
    三百萬美元、一百萬美元贖款至上開指定帳戶內。
四、嗣經臺灣板橋地方法院檢察署成立0429專案，由檢察官指揮
    內政部警政署刑事警察局偵三隊、電信警察隊、臺北縣政府
    （現改制為新北市政府，下同）警察局刑警隊、臺北縣政府
    警察局板橋分局偵辦，並由檢察官簽發陳嘉雄之拘票後交由
    臺北縣政府警察局板橋分局巡官賴義芳持往澳門特別行政區
    政府警察總局（下稱澳門警察總局），向澳門警察總局說明
    案情並請求協助，且停留於澳門協助澳門警察總局跟監及翻
    譯陳嘉雄部分之監聽錄音帶，經澳門警方於94年5 月13日上
    午在澳門羅理基博士馬路皇家金堡酒店902 號房內查獲陳嘉
    雄。再於94年5 月14日晚間6 時30分許，在桃園縣八德市○
    ○街161 號前，經警發現登記為陳嘉雄所有而由林春明駕駛
    之車牌號碼為CN- 2998號之自小客車，而當場逮捕林春明，
    並於林春明身上查扣桃園縣龜山鄉○○街139 巷22號、苗栗
    縣後龍鎮○○路500 巷30號2 樓之遙控器共三個及鑰匙一支
    等物。復於同日晚間9 時許，將扣案遙控器解碼後掌握林一
    帆被囚禁之地點，循線至苗栗縣後龍鎮○○路500 巷30號2
    樓查獲看管林一帆之吳遵財、鄒建波及劉付倉，順利救出已
    被囚禁十五天之林一帆，並於現場扣得如附表一、二所示之
    物。再於同日晚間10時45分許，在臺北市○○路○ 段124 號
    前逮捕葉坤祿，並扣得如附表三所示之物。
五、案經臺北縣政府警察局板橋分局報請臺灣板橋地方法院檢察
    署檢察官偵查起訴。
    理  由
壹、程序方面：
    按刑事司法權之行使，乃為國家主權內容之一，維護司法權
    之完整，不受外國政府干涉，並係國家主權獨立之重要表徵
    ，故外國法院之裁判，不能拘束我國刑事法官之獨立審判。
    我國人民就同一行為雖經外國裁判確定，但由於外國確定裁
    判並非我國司法主權之表現，對我國司法而言，並不生確定
    力，僅不過是一種事實狀態，並無違反一事不再理原則可言
    。我國刑法第9 條前段即規定：「同一行為雖經外國確定裁
    判，仍得依本法處斷。」，從而被告陳嘉雄就其本案所涉擄
    人勒贖及洗錢犯行，雖曾經澳門地區法院判決確定，惟依前
    揭說明之法律規定，我國刑事法院自仍得依我國刑法及相關
    法律予以審判、處斷，是被告、辯護人方面請求澳門地區法
    院上級法院之判決資料，核無必要，合先敘明。
貳、證據能力方面：
一、按被告以外之人（含共同被告）於審判外之言詞或書面陳述
    ，除法律有規定者外，不得作為證據，刑事訴訟法第159 條
    第1 項定有明文。本案證人林鐘義、林一帆、張秀米、王麗
    春、同案被告林春明、葉坤祿、黃啟仲、吳遵財、鄒建波、
    劉付倉於警詢中所為之證述或供述，就被告陳嘉雄而言，均
    屬被告以外之人於審判外之陳述，揆諸前揭規定，即皆不得
    作為證據。
二、復按證人應命具結；證人依法應具結而未具結者，其證言不
    得作為證據，刑事訴訟法第186 條第1 項本文前段、第158
    條之3 分別定有明文。又刑事審判上之共同被告，係為訴訟
    經濟等原因，由檢察官或自訴人合併或追加起訴，或由法院
    合併審判所形成，其間各別被告及犯罪事實仍獨立存在，故
    共同被告對其他共同被告之案件而言，為被告以外之第三人
    ，本質上屬於證人，司法院大法官會議釋字第582 號解釋意
    旨可資參照。是同案被告林春明、葉坤祿、黃啟仲（於偵查
    中係以共同被告身分訊問）、吳遵財、鄒建波及劉付倉等人
    就被告陳嘉雄而言，乃係立於證人之地位，如欲以渠等之陳
    述作為認定其餘共同被告犯罪事實之證據，即應踐行訊問證
    人之法定程序。準此，除林春明、葉坤祿、黃啟仲於94年7
    月6 日、吳遵財、鄒建波及劉付倉於94年7 月7 日偵查中向
    檢察官所為之證述業經具結外，同案被告林春明、葉坤祿、
    黃啟仲、吳遵財、鄒建波及劉付倉等人其餘各次於偵查中向
    檢察官所為之陳述，均未經以證人身分具結，且經被告、辯
    護人方面爭執此部分之證據能力，揆諸前揭說明，對被告陳
    嘉雄而言，即無證據能力。
三、被告以外之人於偵查中向檢察官所為之陳述，除顯有不可信
    之情況者外，得為證據，刑事訴訟法第159 條之1 第2 項定
    有明文。此係因上開偵查中向檢察官所為之陳述雖仍為審判
    外之陳述，但立法者衡量刑事訴訟法規定檢察官代表國家偵
    查犯罪、實施公訴，依法有訊問被告、證人、鑑定人之權，
    且實務運作時，偵查中檢察官向被告以外之人所取得之陳述
    ，原則上均能遵守法律規定，不致違法取供，其可信性極高
    ，為兼顧理論與實務為由，而對「被告以外之人於偵查中向
    檢察官所為之陳述」，例外規定除有顯不可信之情況者外，
    得為證據。本件證人林鐘義、林一帆、夏鈺媚、陳佟貞於偵
    查中向檢察官所為之證述、證人即同案被告林春明、葉坤祿
    、黃啟仲於94年7 月6 日、吳遵財、鄒建波及劉付倉於94年
    7 月7 日偵查中向檢察官所為之證述，均經以證人身分具結
    ，即已合於上開法定程序，被告、辯護人方面對於偵查中證
    人經具結後所為證述之證據能力表示不爭執（參見本院100
    年5 月25日準備程序筆錄第4 頁），證人林春明、吳遵財、
    劉付倉於本院審理中並已到庭供被告、辯護人詰問，被告、
    辯護人方面復未聲請傳喚其餘證人到庭詰問，揆諸司法院大
    法官會議釋字第582 解釋意旨，對於被告之詰問權已有所保
    障，即已合於法定程序。另上開證人於偵查中經具結願負偽
    證罪之刑事責任後方為證述，在證據能力方面應認渠等所為
    證述之真實性可獲初步之確保。是綜上所述，上開證人於偵
    查中經具結後向檢察官所為之證述，尚難認有「顯不可信」
    之情況，應均具有證據能力。
四、按被告以外之人於審判外向法官所為之陳述，得為證據，刑
    事訴訟法第159 條之1 第1 項定有明文。是證人林一帆、夏
    鈺媚、王麗春、陳怡龍、張存馥、陳榮順、證人即同案被告
    林春明、葉坤祿、吳遵財、鄒建波、劉付倉於本院94年矚重
    訴第1 號案件審理中以證人身分具結後向法官所為之證述，
    就本案而言，雖亦屬審判外之陳述，然揆諸前揭規定，仍得
    作為本案認定犯罪事實之證據。
五、被告所持0000000000門號行動電話之通訊監察譯文係經臺灣
    屏東地方法院檢察署核發通訊監察書後依法監聽，有通訊監
    察書一份附卷可稽，後引與本案有關之通訊監察譯文部分，
    除經本院於本院94年矚重訴第1 號案件審理中當庭勘驗確與
    電話錄音內容相符外，證人葉坤祿於該案中亦坦承為其與被
    告陳嘉雄間之對話內容（參見該案95年2 月24日勘驗筆錄及
    95年3 月10日審判筆錄第9 頁），被告對此部分通話內容之
    真實性亦不爭執，是此部分之通訊監察譯文，自有證據能力
    。
六、卷附吳遵財冒用「戴佐陵」身分向覃海珊承租上開桃園縣龜
    山鄉○○街139 巷22號建物之房屋租賃契約書，業經證人覃
    海珊於本院審理中當庭指認為真正（參見本院100 年6 月28
    日審判筆錄第4 頁），而證人覃海珊與本案無關，僅為單純
    不知情之出租人，當無虛偽偽造該份租賃契約書之必要，其
    所證自堪採信，該份租賃契約書應為真正，即有證據能力。
七、被告陳嘉雄於澳門接受我國員警詢問之警詢筆錄部分：
(一)被告陳嘉雄辯稱其遭澳門警方逮捕後，曾遭澳門警方刑求，
    並請求調閱其在澳門地區入監時之身體檢查報告為證。然查
    ：被告陳嘉雄係於94年5 月13日上午遭到澳門警方查獲，而
    該份警詢筆錄係於同日下午3 時許方由我國警方即證人陳榮
    順等人所製作，被告陳嘉雄於本院審理中亦自承：「板橋分
    局的人去澳門時，當時我已經被澳門員警刑求過了，板橋分
    局的警員並沒有對我刑求，作筆錄時並沒有任何的強暴脅迫
    的行為。」等語（參見本院100 年8 月6 日審判筆錄第17頁
    ），換言之，被告陳嘉雄縱使有遭到刑求，亦係在我國警方
    到場前遭澳門警方所為，之後由我國警方製作上開警詢筆錄
    時，我國警方並未對被告陳嘉雄有任何強暴、脅迫或其他不
    正取供之行為甚明。再依證人陳榮順於本院審理中所證，其
    見到被告陳嘉雄時，被告叫伊的外號，說認識伊，並要伊叫
    澳門警方不要再打他了等語（參見100 年6 月28日審判筆錄
    第8 、10頁），亦即被告陳嘉雄當時很清楚知道證人陳榮順
    等我國警方與澳門警方並不相同，方拜託證人陳榮順向澳門
    警方求情，是縱使如其所辯在甫遭逮捕時，曾遭澳門警方刑
    求（或許是因急於救出人質之故），然澳門警方刑求之效力
    ，應未持續至我國警方製作筆錄之時，在我國警方製作筆錄
    時未施以不正方法之情形下，當不影響被告陳嘉雄製作此份
    警詢筆錄之任意性。
(二)再者，被告陳嘉雄係於94年5 月13日下午3 時30分至4 時40
    分間製作該份警詢筆錄，而同案被告林春明、吳遵財等人係
    於次日晚間方遭警方查獲，亦即被告製作該份警詢筆錄時，
    警方尚未查獲吳遵財等大陸地區人士，縱使依被害人林一帆
    之父母林鐘義、張秀米及目擊者王麗春於渠等警詢筆錄中所
    提供之線索，亦僅提到懷疑林春明及被告等人涉案，並無提
    及有大陸地區人士參與其中。然被告於該份警詢筆錄中，竟
    能明確提到：「（問：本案作案成員除林春明、葉坤祿及你
    外，尚有哪些人？）除我們三人外，另有兩名男子，其中一
    名係大陸籍，我們都叫他阿六仔，另外乙名男子我僅見過乙
    次面而已。……他們兩人有可能均是大陸人士，兩人身高約
    175 公分，綽號阿六仔之男子皮膚較白，頭髮很長……。」
    等語（參見94年度偵字第8421號偵查卷卷一第61頁）。而同
    案被告吳遵財由查獲後所拍攝之口卡照片可知（參見上開偵
    查卷卷一第329 頁），身高約180 公分，長髮，本院審理時
    當庭所見皮膚確實較白，與被告於警詢中所述十分接近，參
    以當初僅與吳遵財在簽約時見過一次面之證人覃海珊，在本
    院審理中竟仍能記得：「我印象中他們也沒什麼說話，但我
    記得那個人臉有點蒼白，覺得他怪怪的。……」等語，及經
    檢察官提示林春明、葉坤祿、黃啟仲、吳遵財、鄒建波及劉
    付倉等人之照片後，能清楚指出吳遵財之照片就是臉色白白
    的那位等情（參見上開本院審判筆錄第4 、5 頁），可徵吳
    遵財之皮膚、長髮等特徵十分明顯，不易誤認，被告於該份
    警詢筆錄中所指之阿六仔，即為吳遵財甚明。按被告竟能在
    警方及被害人家屬尚不知情之情形下，即能明確指出應有兩
    名大陸地區人士涉案（即下手綁架之吳遵財、劉付倉），且
    能精確地描繪出吳遵財之身型、特徵，此並非被告自承並未
    對其施以暴力、脅迫等方式之我國警方所能逼迫其陳述，顯
    見被告當時應係在自由意志下所為之陳述，至為灼然。
(三)另被告所持0000000000門號行動電話於案發前即已經臺灣屏
    東地方法院檢察署核發通訊監察書後依法監聽，業如前述，
    且確實經錄得後述與本案有關之通話內容，此份被告警詢筆
    錄中即有警方提示後述94年3 月14日被告與女友之通話內容
    、同年4 月22日被告與同案被告葉坤祿通話內容之記載（參
    見上開偵查卷卷一第60頁）。是證人陳榮順於本院94年矚重
    訴第1 號案件及本案審理中證稱被告陳嘉雄剛開始不承認，
    係因聽到監聽錄音，知道案子還沒有做就被錄音後就認了等
    語（參見該案審理卷卷二第226 頁及上開本院審判筆錄第11
    頁），應屬有據。
(四)綜上所述，被告應係聽到前述監聽錄音帶後，知悉早已遭到
    監聽蒐證，方遭警方突破心防而製作該份警詢筆錄，並基於
    自由意志而供出前揭警方亦尚不知悉之細節，並非因澳門警
    方所為而受影響，是在澳門警方所為之效力並未持續至我國
    警方製作該份警詢筆錄時，且我國警方並未對被告有任何強
    暴、脅迫或不正方式之情形下，被告於該份警詢筆錄中所為
    之自白，應係出於任意性，且與事實相符而具有證據能力。
    被告、辯護人方面請求調閱被告於澳門監獄之身體檢查報告
    ，即無必要，附此敘明。
、認定犯罪事實之證據及理由：
一、訊據被告陳嘉雄固坦承於94年4 月間受林春明之託至澳門取
    得系爭金安迪科技帳戶，嗣林春明、葉坤祿、吳遵財、鄒建
    波、劉付倉等人即於上開時、地持槍綁架林一帆而向其父林
    鐘義勒贖，林鐘義因此先後匯款共計美金四百萬元至該金安
    迪科技帳戶內，被告並於同年4 月30日依林春明之指示至澳
    門地區領取該帳戶內之款項，後經警方循線查獲及救出人質
    後，並扣得前揭槍彈等扣案物之事實。惟矢口否認有何擄人
    勒贖、使大陸地區人民非法進入臺灣地區、藏匿人犯、行使
    偽造私文書及持有制式槍枝等犯行，辯稱：當時林春明告知
    係要到大陸地區做生意，所以伊才受林春明之託至澳門地區
    取得該帳戶及領取款項，伊並不知林春明要為本案之擄人勒
    贖行為，不知匯入該帳戶之款項乃為贖款，伊亦未陪同吳遵
    財至上開桃園縣龜山鄉之址租屋，伊對於本案毫不知情，與
    林春明等人間並無犯意聯絡云云。
二、前揭林春明、葉坤祿、「龍哥」等人共謀綁架被害人林鐘義
    之子林一帆，並由「龍哥」安排吳遵財、劉付倉、鄒建波等
    三名大陸地區人民，自大陸地區福建省平潭縣海邊搭乘漁船
    偷渡來臺後，提供處所藏匿之。葉坤祿則負責蒐集林一帆之
    年籍、使用汽車之車牌號碼、行動電話門號等資料，用以明
    瞭林一帆之生活作息掌握下手時機。其中吳遵財來臺前後，
    「龍哥」即偽造「內政部印」之公印文並貼上吳遵財所提供
    之個人照片而偽造完成「戴佐陵」之國民身分證，吳遵財旋
    於上開時、地持該偽造之國民身分證，假冒「戴佐陵」之身
    分，向出租人覃海珊提示該身分證，再於房屋租賃契約書之
    立契約人（乙方）處偽造「戴佐陵」之簽名一枚而偽造該房
    屋租賃契約書後，交付予出租人覃海珊而行使之，藉此租得
    桃園縣龜山鄉○○街139 巷22號之址作為拘禁肉票處所之一
    。林春明除於同年3 月底、4 月初購買手銬、鐵鍊、鎖頭、
    眼罩及膠帶等物品預置於其所承租位於臺北縣板橋市○○路
    ○段150 號10樓處所外，並委請被告陳嘉雄於同年4 月5 日
    前往澳門地區，取得系爭金安迪科技帳戶。後林春明即提供
    其前於92年間自友人林家勳處所取得前述自動步槍、制式手
    槍、子彈及爆裂物等物予「龍哥」、吳遵財及劉付倉，由渠
    等在94年4 月29日下午3 時30分許駕駛DC-4558 車號自小客
    車，至上開「虎爺電子遊藝場」旁，由葉坤祿確認林一帆在
    場後以電話通知林春明，林春明再指示「龍哥」命吳遵財、
    劉付倉行動後，劉付倉即持如前述CG-100型制式手槍一枝與
    吳遵財一同下車後，進入上址以前述方式強押林一帆上車，
    再載往上開事先承租之桃園縣龜山鄉之址拘禁，被告陳嘉雄
    亦依林春明之指示於翌日即同年月30日搭乘復興航空GE353
    班機前往澳門領取匯入系爭金安迪科技帳戶內之款項。數日
    後，「龍哥」與吳遵財、劉付倉又共同押解林一帆驅車前往
    上開苗栗縣後龍鎮之址拘禁之，其間並加入鄒建波共同看管
    林一帆，林春明並指示吳遵財持鐵絲纏繞林一帆之左手食指
    、中指及無名指，以不斷鎖緊鐵絲之方式傷害林一帆，逼迫
    林一帆親口錄製前揭內容之錄音帶，播放後藉以向林鐘義勒
    取贖金港幣一億元，使林鐘義心生畏懼。經雙方交涉後，林
    春明等人同意將贖金降至一千萬元美金，林鐘義遂依指示分
    別於94年5 月9 日、10日，匯入三百萬美元、一百萬美元贖
    款至系爭金安迪科技帳戶內。嗣先經澳門警方於94年5 月13
    日上午查獲陳嘉雄，並於94年5 月14日晚間6 時30分許查獲
    林春明，再循線於同日晚間9 時許查獲看管林一帆之吳遵財
    、鄒建波及劉付倉，順利救出林一帆，並於現場扣得如附表
    一、二所示之物，嗣於同日晚間10時45分許查獲葉坤祿，並
    扣得如附表三所示之物等事實，業經證人林鐘義、陳佟貞於
    偵查中、證人王麗春、陳怡龍、張存馥於本院94年矚重訴第
    1 號案件審理中、證人覃海珊、林曾秀足於本院本案審理中
    、證人林一帆、夏鈺媚、證人即同案被告葉坤祿於94年7 月
    6 日、鄒建波於94年7 月7 日偵查中及於本院94年矚重訴第
    1 號案件審理中、證人陳榮順於本院94年矚重訴第1 號案件
    及本案審理中、證人即同案被告林春明於94年7 月6 日、吳
    遵財、鄒建波於94年7 月7 日偵查中、本院94年矚重訴第1
    號案件及本案審理中證述甚明，並有上開被告所持00000000
    00門號行動電話之通訊監察譯文及通訊監察書、CN-2998 車
    號、DC-4558 車號及5T-8558 車號自小客車之車籍資料、房
    屋租賃契約書、被告及林春明、葉坤祿之出入境資料、勒贖
    電話錄音帶筆錄及譯文、被害人林鐘義之贖金匯款單據、查
    獲現場照片、臺北縣政府警察局警局現場勘察報告（含指紋
    、DNA 鑑定書及現場照片）、內政部警政署刑事警察局94年
    6 月27日刑鑑字第094009 8942 號測謊鑑定書及如附表一所
    示之槍彈鑑定書、鑑驗通知書等資料附卷可稽，暨如附表一
    至三所示之物扣案可資佐證，林春明、葉坤祿、吳遵財、劉
    付倉、鄒建波就上開事實亦均經臺灣高等法院、最高法院以
    前揭判決有罪確定，被告、辯護人方面對此部分之事實復均
    不表爭執，是此部分之事實均堪認定，合先敘明。
三、證人即同案被告吳遵財於偵查及審理中均明確指稱當時係被
    告陳嘉雄帶同伊至上開桃園縣龜山鄉之址租屋，並將前述偽
    造之「戴佐陵」身分證交予伊（參見上開偵查卷卷一第592
    、593 頁、本院94年矚重訴第1 號案件審理卷卷三第73頁及
    本院100 年6 月28日審判筆錄第24頁），按當時吳遵財將安
    排伊偷渡來台、開車載伊去綁架林一帆及要伊對林一帆錄製
    錄音帶之人，均推稱係綽號「龍哥」之男子，則帶伊去租屋
    之人，亦大可推稱係「龍哥」，殊無單單在此部分證稱係被
    告陳嘉雄帶伊去租屋之必要，況其與被告陳嘉雄在此之前亦
    無怨隙，復無構陷被告陳嘉雄之動機，是其所證之可信度，
    自屬甚高。參以前述被告陳嘉雄於澳門所製作之警詢筆錄中
    ，業已坦承見過吳遵財，同為作案成員，及供承其於94年3
    月14日曾在電話中委託女友幫忙在龍潭交流道附近租有車庫
    之透天房子，房子是林春明要伊去找，但因為沒有找到合適
    的而作罷等情（參見上開偵查卷卷一第61、62頁），可徵被
    告陳嘉雄確亦曾負責找尋合適地點承租，是當時帶同吳遵財
    承租房屋及交付偽造之「戴佐陵」身分證者，應確為被告陳
    嘉雄無疑，吳遵財方就此部分特別證稱係被告陳嘉雄帶伊去
    租屋甚明。按證人吳遵財於本院94年矚重訴第1 號案件審理
    中證稱：其係於94年3 月底來台，承租該址後即居住其內，
    來台之後沒有工作等語（參見該案審理卷卷三第63、69、73
    頁），另同案被告劉付倉、鄒建波亦均係於94年4 月間偷渡
    來台，距離本案於94年4 月29日下手綁架，相隔頂多不過一
    月，其間復未從事其他工作，顯然林春明、「龍哥」等人大
    費周章偷渡吳遵財等大陸地區人士來台之目的，即在於出面
    實施綁架及看守人質之工作，以避免林春明等人遭被害人方
    面人馬認出，應無疑義。在此情形下，被告陳嘉雄於本案中
    竟參與安排吳遵財租屋藏匿，及承租該址作為藏匿人質林一
    帆之處所等行為，是其對於本案，顯然應有一定之了解。
四、通訊監察譯文方面：
(一)被告陳嘉雄所持0000000000門號行動電話與葉坤祿所持0000
    000000門號行動電話於94年4 月22日有下列三通對話（參見
    94年度偵字第8421號偵查卷卷二第37、38、40頁）
  (1)94年4月22日中午12時40分57秒：
    「A（即陳嘉雄，下同）：喂。
      B（即葉坤祿，下同）：嘿嘿嘿。
      A ：那細支8558的六是在前面還是後面。
      B ：沒啦，我不能確定是六，你聽懂的嗎。
      A ：沒關係，你跟我說是在前面還是後面。
      B ：好像是在後面。
      A ：六在後面。
      B ：沒啦，是字在後面。
      A ：那就是8558再來再來問號對嗎。
      B ：嘿啦。
      A ：是這樣對嗎？
      B ：我不能確定。這確定後弄到團團轉，到時候不就更費
          事？
      A ：才二十六的而已。
      B ：喔，是喔。
      A ：這個一定是英文字。
      B ：但是你也要看一下，他是不是用他的名字買的。
      A ：所以我現在就是要來打啊，來看看。
      B ：那二十六個號都給打，不然我們沒有辦法查，我是沒
          確定，不然你看看。
      A ：啊，你沒辦法確定嗎？
      B ：我要怎麼確定？
      A ：對方怎麼樣我們也不知道啊。
      B ：我現在要打，可是他電話沒開機，我晚一點再打，看
          看他是否記得？
      A ：好。
      B ：好啦，好啦。」
  (2)94年4月22日下午4時11分46秒：
    「A ：喂。
      B ：那『大塊』（台語）也不知道前面兩個字是什麼。
      A ：啊不知道喔。
      B ：對啊，那電話他要晚一點再告訴我，他現在在做事，
          要下班才能跟我講。
      A ：沒關係，那你就下班再確定。
      B ：那帶子我已經拿到了。
      A ：拿到了，那有沒有感覺…感覺怪怪的。
      B ：志明喔？
      A ：對啊。
      B ：還好呢？
      A ：還好？
      B ：還好，我是問他說那件事情知道嗎？他好像完全都不
          知道的樣子。
      A ：有可能，因為他都沒有再接觸，怎麼會了解。
      B ：他都完全不知道。
      A ：他現在都完全沒連絡了，那他是問誰。
      B ：這樣我就不知道。
      A ：沒關係，你現在不能確定是在前面還是後面？那能確
          定是幾年次的嗎？這應該可以確定吧？
      B ：我還要再問一下，我等晚一點他打給我，我再問一下
          。
      A ：那你現在就幫我確定他的真實姓名與幾年次。
      B ：那可以確定真實姓名就不用再問。
      A ：啊，你就確定幾年次，不然那就不能用。
      B ：沒有，我跟你說那兩個字應該是在前面。
      A ：是在前面？
      B ：嘿嘿，可是我剛剛有問『大塊』，他說好像沒有數字
          。
      A ：六後面不是數字。
      B ：沒有，是兩個字不是數字，我有問『大塊』他說是兩
          個字都是英文字。
      A ：（嘆氣）
      B ：但是『大塊』說他也不怎麼記的清楚，可是我們已經
          知道那四個字，要查不就很好查嗎？
      A ：要打，我知道要打的方向，問題是很多，那你知
          道嗎？
      B ：那你就用類型的啊。
      A ：沒辦法分類型，他們在打這個，要知道號碼才能知道
          類型。
      B ：沒有，我的意思是先去拼出來，再去看看是否是同樣
          的類型，那就知道。
      A ：這我知道，我再跟他研究看看。
      B ：前面兩個字交叉，才碰幾次。
      A ：對啊，所以你就現再幫我確定一下幾年次的就好了，
          這應該知道吧。
      B  ：好啦。好啦」
  (3)94年4月22日晚間9 時42分15秒：
    「B ：喂。
      A ：你幾點有辦法給我消息。
      B ：電話有了啊。
      A ：車子不用啦。
      B ：車子就沒有了。
      A ：車子也沒用一定是他的名。
      B ：我知道啊，誰的我知道啊，另外一支我也知啊。
      A ：是喔。
      B ：住址我也有了。
      A ：喔！現在就是電話啦，我跟你說電話你說沒關係。
      B ：我知道，我昨天是不是說兩個對不對。
      A ：哪兩個。
      B ：一個之前跟我開一樣的。
      A ：那一個我知道。
      B ：那個她是跟我說他都是用易付的，都換來換去這沒關
          係啦。
      A ：你現在知道的先沒關係。
      B ：他跟我說的就是兩支啊。
      A ：好啊，來。
      B ：一支就是0000000000。
      A ：這是跟你開同樣的那個人
      B ：對。
      A ：再來。
      B ：0000000000這個就是主角了。
      A ：是。我知道，那年份有辦法給我知道嗎？
      B ：年份要自己算，他說他前年應該要做兵，最後沒做。
      A ：最後沒做啊，做兵二十歲，前年應該要做兵的最後沒
          做。
      B ：做兵是剛好要二十歲。
      A ：對啊。那差不多73、72左右。
      B ：他說前年應該要做兵最後沒做啊。
      A ：他知道是這樣嗎。
      B ：是。
      A ：剩下的都沒辦法再知道了是嗎。
      B ：對。
      A ：好，這樣我知道。
      B ：是。
      A ：你剩下的那個有去發落嗎？
      B ：都在我這裡。
      A ：好，我明天再去跟你拿。
      B ：明天你要等下午，我明早就要出門了」
(二)上開通話內容，業據證人即同案被告葉坤祿於本院94年矚重
    訴第1 號案件審理中證稱確實為其與被告陳嘉雄間之對話（
    參見該案審理卷卷三第79、207 、257 頁），並稱內容係關
    於林一帆之資料等語。證人林春明於本院審理中亦證稱係其
    委託被告陳嘉雄打探林一帆之個人資訊等語（參見上開本院
    審判筆錄第21頁）。由上開通話內容中亦可看出被告陳嘉雄
    確實在打探某人使用之汽車車牌號碼、行動電話及年籍資料
    。再參酌證人林一帆於本院94年度矚重訴第1 號案件審理中
    證稱0000000000門號為其所使用的行動電話，其為72年次、
    並未服兵役、僅入伍一星期即因扁平足驗退等情（參見該案
    審理卷卷二第107 、115 頁），及證人林鐘義證稱車牌號碼
    5T -8558號為林一帆所使用汽車之車牌號碼等情（參見上開
    偵查卷卷一第544 頁背面），亦可證被告陳嘉雄確係受林春
    明之託向葉坤祿打探林一帆之資料甚明。
(三)再依證人林春明於本院審理中所證：「當初案發時，林家勳
    的老婆突然打電話給我說林家勳失蹤了，要我幫忙找，因為
    中間有一個文泰因為林家勳失蹤時跟林家勳在一起，因為文
    泰跟陳嘉雄認識，我就叫陳嘉雄去問文泰是什麼回事，最後
    文泰是跟林家勳是去什麼地方，為什麼會不見……。當初我
    請陳嘉雄找文泰，後來確定林家勳失蹤，文泰說是林鐘義。
    」等語（參見上開本院審判筆錄第17、18頁），及證人即林
    家勳之妻夏鈺媚於偵查中向檢察官證稱：「（檢察官問：林
    家勳平時與何人較常往來？）跟陳嘉雄、林春明及另一個叫
    小葉的，小葉應該是葉坤祿。（檢察官問：林家勳失蹤期間
    ，你如何生活？金錢來源？）……後來都是陳嘉雄一直跟我
    們聯繫，因為陳嘉雄也是土城頂埔人，他之前經常跟林家勳
    一起去阿文家泡茶。……又過了一、兩個月，林家勳的堂弟
    『盧錦雄』哭哭啼啼的跟我說林家勳已經死掉了，……我先
    生已經被林鐘義殺掉了，……我有將這些事告訴陳嘉雄，…
    …但陳嘉雄要我不要再把這件事情說出去，怕會對我不利。
    」、「陳嘉雄曾經跟我說：嫂子，把小孩子照顧好就好了，
    自己想想看有什麼生意可以做，他們或籌一筆錢讓我去做生
    意，其他的事我不要問也不要管，他跟阿明會去處理。」等
    語（參見上開偵查卷卷一第221 至223 頁），可知當初林家
    勳與「文泰」出門和林鐘義見面後失蹤，被告陳嘉雄、林春
    明等人均懷疑是遭林鐘義所殺害，而林一帆乃為林鐘義之子
    ，此為被告陳嘉雄所明知，則渠等在懷疑林家勳係遭林鐘義
    所殺害之情形下，竟去蒐集、打探與此並無關連之林一帆之
    個人資料及電話號碼、車牌號碼，衡情當係要對林一帆不利
    ，至少係用以報復林鐘義或逼迫林鐘義說出林家勳之下落，
    應無疑義。
五、被告當時位在現場附近：
(一)本案吳遵財、劉付倉等人係於94年4 月29日下午約3 時30分
    許，進入虎爺遊藝場旁之臺北縣板橋市○○路59號內擄走林
    一帆；另證人即同案被告林春明於偵查中自承門號00000000
    00行動電話門號為其所使用的（參見上開偵查卷卷一第583
    頁）。而依卷附被告陳嘉雄所持0000000000門號行動電話之
    雙向通聯紀錄可知（附於本院94年矚重訴第1 號案件審理卷
    卷二之牛皮紙袋內），其於當日下午3 時23分許曾與林春明
    所持0000000000門號行動電話通話，當時其基地台位置位在
    臺北縣板橋市○○路○段67號9 樓屋頂，該基地台位置就在
    案發地點臺北縣板橋市○○路59號附近。又由於基地台收發
    訊號之角度為360 度，是若能確定當時被告陳嘉雄係位在該
    基地台之何方向，則更能判斷被告陳嘉雄與案發現場之距離
    。此部分依證人即臺北縣政府警察局刑警隊重案組員警張存
    馥於本院94年度矚重訴第1 號案件審理中所證：「（問：現
    在任職？）臺北縣警察局刑警隊重案組」、「（問：有何專
    長？）曾經受過通訊監察的專長，主要是通聯分析」、「（
    問：是否曾經受過這些訓練？）我在91年曾經服務於電信警
    察隊，當時有受過專業的訓練」、「（問：電信警察隊，在
    警方是否是專業單位？）是的。當時在挑選時，在進入警界
    之前，必須有電子方面的專業才能進入」、「（問：就本案
    所調閱的通聯紀錄，都有基地台起始的欄位，是否能夠說明
    基地台的結構跟表現在通聯紀錄上是什麼意思？）可以，我
    有帶報告過來。（報告附卷）基本上，基地台發射方位有象
    限不同，系爭基地台的象限就如同報告中的圖示。由通聯紀
    錄上基地台欄位的第一個數字就可以知道通話人當時是在基
    地台的那一個方位。這樣可以證明被告林春明、葉坤祿、陳
    嘉雄當時都在府中路案發地附近，並以電話打訊號，葉坤祿
    是在現場認人。從通聯紀錄來看，從4 月18日起至案發時這
    段時間，葉坤祿、林春明大約下午3 到5 點之間，都會出現
    在案發地，依我們研判，是要瞭解被害人的作息。案發前大
    約從15時23分左右，葉坤祿、林春明就以電話打訊號，通話
    時間6 秒左右，依電信公司慣例，6 秒大概是響1 聲，依此
    研判是在打訊號。15時32分16秒那通紀錄是他們有通話；15
    時40分17秒應該是有認到人；在他們綁到被害人之後，陳嘉
    雄已經離開中山路的區塊，到了板橋市○○路的地方，也就
    是他們的聯絡據點。」等語（參見該案審理卷卷二第219 、
    220 頁），及其當庭所提報告中所載經渠等實地測試各該象
    限位置後，前述被告陳嘉雄與林春明通話時，基地台欄位數
    字顯示被告陳嘉雄當時係位偏向案發地點之象限，約在板橋
    市公所一帶之象限，此處比該基地台位置更靠近案發地點（
    參見該報告第7 頁位置圖），可徵被告陳嘉雄當時應確實位
    在案發地點附近無疑。
(二)再依上開雙向通聯紀錄及卷附通訊監察譯文所載，該通電話
    之內容為：「（陳嘉雄：什？）林春明：喂。要不要當跟屁
    蟲？（陳嘉雄：好。）」、後於同日下午3 時49分59秒、4
    時2 分34秒，兩人亦曾有短暫通聯（此部分無通訊監察譯文
    ），再於同日下午4 時3 分8 秒許，林春明又以上開電話撥
    打予被告陳嘉雄，通話內容為：「（林春明：喂。）陳嘉雄
    ：喂。好嗎？（林春明：好）」（通訊監察譯文部分均參見
    上開偵查卷卷三第46頁），上開對話內容均十分短暫，並無
    提及實際內容，可徵渠等應早已知悉對方所針對之事項，上
    開電話應僅係作為確認性質使用甚明，否則被告陳嘉雄又豈
    會未問清楚跟屁蟲之真意後，即回應「好」。按林春明當時
    既係在案發現場聯絡及監看吳遵財、劉付倉等人下手擄走林
    一帆之過程，還特意與亦在現場附近之被告陳嘉雄通話，且
    不到一小時內即有四次通話紀錄，足證渠等所談論者應與綁
    架林一帆有關，被告陳嘉雄絕非如其所辯恰巧經過該處，乃
    係一同在案發現場監看現場以隨時配合支援，方與林春明密
    集通話，至為灼然。
六、本案係由被告陳嘉雄先至澳門地區取得系爭金安迪科技帳戶
    ，並於綁架林一帆後之隔天即94年4 月30日再搭機至澳門，
    欲領取匯入該帳戶內之款項，此為被告陳嘉雄所供承不諱。
    而林鐘義係於94年5 月9 日、10日，方陸續匯入三百萬美元
    、一百萬美元贖款至上開帳戶內，換言之，被告陳嘉雄係早
    在該帳戶匯入款項前九天即至澳門地區等待。按被告陳嘉雄
    、林春明雖均辯稱當時林春明係為至大陸投資做生意而透過
    該帳戶匯入款項，惟縱使林春明確因法令限制或其他考量，
    而欲透過該金安迪科技帳戶再將資金轉入大陸地區，然若資
    金來源合法，亦無急著將資金馬上領出或再轉匯其他帳戶之
    必要，殊無在資金匯入前九天即命被告陳嘉雄趕赴澳門地區
    之理。再者，同案被告林春明所要求之贖款金額龐大，且告
    知匯款指定帳戶後，即易受到警方或其他林鐘義可能委託之
    管道所鎖定追查，是出面領取該筆贖金之人，自有遭到逮捕
    或循線查獲之風險，則在此情形下，被告林春明所委託之人
    ，顯應知悉全局，方能小心行事，以避免遭到逮捕或者留下
    線索遭人循線查獲，方符情理。是由上情觀之，被告陳嘉雄
    對於其所欲提領款項之來源，應有所知悉，其提早到澳門之
    目的，當係因不知過程中林鐘義究竟會於何時匯款，故先至
    澳門地區等待，一等贖款匯入後，即立刻領出以避免遭到追
    緝查扣甚明。
七、綜合上情可知，被告陳嘉雄事前即已蒐集林鐘義之子林一帆
    之相關資料，知悉將對林一帆不利，且協助安排下手綁架之
    吳遵財等大陸地區人士租房藏匿，並於案發時間與主謀林春
    明同在現場附近監看並彼此聯絡支援，更負責取得境外帳戶
    及領取贖款之重要工作，顯然被告陳嘉雄對於本案擄綁林一
    帆以向林鐘義勒索鉅款乙節，應早與同案被告林春明等人共
    同策劃周詳，具有共同之犯意聯絡，方先後為前述分工行為
    ，至為灼然。雖同案被告林春明另辯稱渠等綁架林一帆向林
    鐘義勒贖係為林家勳討公道云云，然查：渠等僅因林家勳最
    後係與林鐘義見面，及林家勳持有所謂不利於林鐘義之資料
    ，而懷疑林家勳係遭林鐘義所殺害，惟此僅係渠等之推測，
    自始無具體之證據可證明林鐘義有殺害林家勳之行為。且縱
    使林鐘義確有殺害林家勳，有權請求林鐘義賠償者，僅為林
    家勳之配偶及父母子女等人，而林家勳之妻夏鈺媚於偵查及
    審理中均稱其對本案不知情，則僅係林家勳友人之被告陳嘉
    雄、林春明等人，既非受夏鈺媚或其他林家勳家人之託，依
    法自無向林鐘義求償之權利。況雖人命無價，惟國內一般關
    於侵害生命權之賠償，多為新臺幣數百萬元至一、兩千萬元
    ，夏鈺媚撫養四名子女長大成人，衡情上開金額亦已足夠，
    然被告陳嘉雄等人擄綁林一帆後，係向林鐘義索取高達港幣
    一億元之款項，後經雙方交涉後所同意之金額亦達美金一千
    萬元，或至少以林鐘義所實際匯入系爭金安迪科技帳戶之美
    金四百萬元而論，均遠遠超出上開賠償所需之金額，顯見被
    告陳嘉雄、林春明等人得手後縱使會將其中一部分贖款交予
    夏鈺媚安家，然絕大多數贖款均係渠等欲朋分圖利，渠等均
    具有不法所有之意圖，係基於單純勒贖之意圖而擄綁、拘禁
    被害人林一帆，至為灼然。
八、按以自己共同犯罪之意思，事先同謀，而由其中一部分人實
    施犯罪之行為，為共同正犯。又共同實施犯罪行為，在合同
    意思範圍內，相互利用他人之行為，以達其犯罪之目的，原
    不必每一階段均參與，祇須分擔犯罪行為之一部，即應對於
    全部所發生之結果共同負責，最高法院93年度台上字第3332
    號判決意旨可資參照。本案被告陳嘉雄既與林春明、「龍哥
    」等人事前就本案擄人勒贖犯行間共同謀議，並與吳遵財、
    劉付倉、鄒建波等人就此部分有犯意聯絡，且知林鐘義方面
    係開設遊藝場，具有一定之實力，應有相當之武力方能順利
    綁走及看管林一帆，則其應知整體之犯罪計畫即係欲從大陸
    地區偷渡吳遵財等人來台藏匿後，持林春明所提供之前揭槍
    枝、子彈及爆裂物擄綁林一帆後加以拘禁看守，是被告陳嘉
    雄就劉付倉、鄒建波偷渡來台部分之使大陸地區人民非法進
    入臺灣地區及藏匿人犯等行為，及林春明、吳遵財、劉付倉
    、鄒建波部分之持有制式槍枝、爆裂物及子彈等行為，雖無
    證據證明有直接參與此部分之分工行為，然揆諸前揭說明，
    對於其他共同被告基於上開犯意聯絡所為之行為，仍應共同
    負責。
九、綜上所述，被告陳嘉雄上開所辯，均非足採，本案事證明確
    ，其犯行堪以認定。至證人即同案被告吳遵財於本案審理中
    雖證稱被告陳嘉雄即為其前所稱之「龍哥」，前於本院94年
    度矚重訴字第1 號案件偵查、審理中之所以未說出實情，係
    因被告陳嘉雄尚未到案，害怕遭到報復等語（參見上開本院
    審判筆錄第26頁）。然查：證人吳遵財於該案中即已提到被
    告陳嘉雄係與其一同前往承租上開桃園縣龜山鄉之處所，並
    未刻意隱瞞被告陳嘉雄與本案之關係，且當時其已知被告陳
    嘉雄在澳門地區遭到逮捕，並非逃亡在外，又何須擔心遭到
    報復？況證人吳遵財先前多次提到「龍哥」在渠等看守人質
    林一帆期間到場，而被告陳嘉雄依前所述，於擄綁人質後之
    次日即出境至澳門直到遭澳門警方逮捕為止，根本不可能出
    現在拘禁人質林一帆之處，亦可徵證人吳遵財所述先後不一
    ，自不能僅憑其單一且具有瑕疵之指述，即認被告陳嘉雄即
    為「龍哥」，當無疑義。
肆、論罪科刑部分：
一、被告行為後，前於94年2 月2 日修正公布之刑法，已自95年
    7 月1 日起施行，另刑法施行法亦於95年6 月14日增訂該法
    第1 條之1 規定，並自95年7 月1 日施行。其中修正後刑法
    第2 條之規定，乃係關於新舊法比較適用之準據法，其本身
    無關行為可罰性要件之變更，故於95年7 月1 日刑法修正施
    行後，如有涉及比較新舊法之問題，即應逕依修正後刑法第
    2 條第1 項規定，為「從舊從輕」之比較（最高法院95年度
    第8 次刑事庭會議決議意旨參照）。且比較時應就罪刑有關
    之共犯、未遂犯、連續犯、牽連犯、結合犯以及累犯加重、
    自首減輕、暨其他法定加減原因、與加減例等一切情形，綜
    其全部之結果，而為比較，最高法院24年上字第4634號判例
    意旨可資參照。經查：
(一)刑法第216 條、第210 條之行使偽造文書罪、同法第164 條
    第1 項之藏匿人犯罪、臺灣地區與大陸地區人民關係條例第
    79條第1 項之違反不得使大陸地區人民非法進入臺灣地區規
    定罪、槍砲彈藥刀械管制條例第7 條第4 項未經許可持有槍
    枝罪、同條例第12條第4 項之未經許可持有子彈罪雖均未修
    正，惟該上開各罪罰金刑部分之法定最低刑度依修正後刑法
    第33條第5 款之規定，為新臺幣一千元；然依被告行為時之
    刑罰法律，即罰金罰鍰提高標準條例第1 條前段、第5 條及
    修正前刑法第33條第5 款等規定，上開各罪之罰金刑法定最
    低刑度為銀元十元即新臺幣三十元或銀元一元即新臺幣三元
    ，是比較修正前後刑度結果，應以修正前之規定對被告較為
    有利。
(二)修正後刑法第28條關於成立共同正犯之標準，將原來共同正
    犯之共同「實施」犯罪，改為共同「實行」犯罪，剔除完全
    未參與犯罪相關行為「實行」之「陰謀共同正犯」及「預備
    共同正犯」，是修正後共同正犯之可罰性要件之範圍業已限
    縮，乃屬行為可罰性要件之變更，自應比較新舊法。惟不論
    適用修正前後之刑法第28條規定，被告均應與林春明、「龍
    哥」等人成立共同正犯，故修正後之刑法並非較有利於被告
    ，即應依修正後刑法第2 條第1 項前段規定，適用修正前刑
    法第28條之規定。
(三)修正後刑法第55條業已廢除牽連犯之規定，故犯一罪而其方
    法或結果之行為犯他罪名者，依修正前刑法第55條後段之規
    定，認屬牽連犯，應從一重處斷；但依修正後刑法第55條之
    規定，則已無牽連犯可資適用，即應將各該犯行以數罪併合
    處罰，是以適用修正前關於牽連犯之規定，對被告較為有利
    。
(四)本案經綜合比較前述各項法律變更之結果後，適用修正後之
    刑法等相關規定並未對被告更為有利，依據刑法第2 條第1
    項前段規定，即應一體適用修正前刑法等相關規定。
二、被告與同案被告林春明、「龍哥」等人明知不得使大陸地區
    人民非法進入臺灣地區，竟為遂行擄人勒贖之犯行，而由「
    龍哥」安排同案被告吳遵財、鄒建波、劉付倉偷渡來台並提
    供住所而藏匿之，核其就此部分所為，係犯臺灣地區與大陸
    地區人民關係條例第79條第1 項之違反不得使大陸地區人民
    非法進入臺灣地區規定罪及刑法第164 條第1 項藏匿人犯罪
    ，被告與林春明、「龍哥」間就上開二罪有犯意聯絡及行為
    分擔，均為共同正犯。公訴意旨雖漏未論及違反臺灣地區與
    大陸地區人民關係條例第79條第1 項及刑法第164 條第1 項
    等罪，惟於起訴書犯罪事實欄中已敘明係綽號「龍哥」之人
    安排吳遵財、鄒建波、劉付倉搭乘漁船偷渡來台，並提供場
    所供渠等隱匿看守林一帆等事實，是此部分自在本院得併予
    審理之範圍。
三、查「國民身分證」為品行能力服務相類證書之一種，屬刑法
    第212 條所指之特種文書，雖被告行為後，戶籍法業於97年
    5 月28日修正公布施行，其中增訂第75條第1 項規定：「意
    圖供冒用身分使用，而偽造、變造國民身分證，足以生損害
    於公眾或他人者，處五年以下有期徒刑、拘役或科或併科新
    臺幣五十萬元以下罰金。行使前項偽造、變造之國民身分證
    者，亦同。」，將偽造及行使偽造國民身分證此一特種文書
    之犯行加重其刑責，惟經比較戶籍法第75條第1 項行使偽造
    身分證罪及刑法第216 條、第212 條行使偽造特種文書罪之
    刑度後，顯以刑法第216 條、第212 條之規定有利於被告，
    依刑法第2 條第1 項前段規定，即仍應以刑法第216 條、第
    212 條之行使偽造特種文書罪論處。又94年12月21日全面換
    發前之舊式國民身分證上之「內政部印」印文，係表示公務
    機關之資格及職務，屬印信條例第2 條所規定印信之印文，
    即為刑法第218 條所稱之公印文。準此，被告等人偽造「內
    政部印」之公印文，並將吳遵財交付之照片貼在偽造之「戴
    佐陵」國民身分證，而偽造完成該「戴佐陵」之國民身分證
    後，再由吳遵財假冒「戴佐陵」之身分，向出租人覃海珊提
    示上開偽造之國民身分證，並在上開房屋租賃契約上偽簽「
    戴佐陵」之簽名，表示「戴佐陵」承租該址之意思而偽造該
    份房屋租賃契約書此一私文書，再交付予出租人覃海珊而行
    使之，核被告此部分所為，係犯刑法第218 條第1 項之偽造
    公印文罪及第216 條、第210 條之行使偽造私文書罪。公訴
    意旨就此部分雖漏引被告犯刑法第218 條之偽造公印文罪，
    惟此部分於起訴書犯罪事實欄業已載明偽造身分證等語，即
    包含（舊式）偽造國民身分證過程中之所有行為，是此部分
    自在本院得併予審理之範圍。被告與林春明、「龍哥」、吳
    遵財就上開犯行間，有犯意聯絡及行為分擔，均為共同正犯
    。被告等人偽造特種文書之低度行為，為行使偽造特種文書
    之高度行為所吸收，行使偽造特種文書之輕度行為則為偽造
    公印文之重度行為所吸收；渠等偽造「戴佐陵」簽名之行為
    ，為偽造私文書行為之一部，偽造私文書之低度行為，則為
    其行使偽造私文書之高度行為所吸收，均不另論罪。又被告
    等人偽造公印文而偽造上開國民身分證後，行使該偽造國民
    身分證之目的係為持向覃海珊承租上開房屋，可見被告等人
    犯上開偽造公印文書罪與行使偽造私文書罪間，有方法目的
    之牽連關係，依修正前刑法第55條規定，應從情節較重之行
    使偽造私文書罪論處。
四、被告等人未經許可共同持有如附表一編號一至七所示之制式
    自動步槍、手槍、爆裂物及子彈，核被告此部分所為，係犯
    槍砲彈藥刀械管制條例第7 條第4 項之持有制式槍枝、爆裂
    物罪及第12條第4 項之持有子彈罪。渠等持有之繼續，為行
    為之繼續，至持有行為終了時，應各僅成立一罪。被告與林
    春明、「龍哥」及吳遵財、鄒建波、劉付倉等人間，就此部
    分犯行有犯意聯絡及行為分擔，均為共同正犯。又被告等人
    係以一行為同時持有上開制式槍枝、爆裂物及子彈，係以一
    行為觸犯二罪名，為想像競合犯，應依刑法第55條規定從一
    重以未經許可持有制式槍枝罪處斷。
五、被告與林春明、「龍哥」、葉坤祿、吳遵財、鄒建波、劉付
    倉等人共同擄綁拘禁林一帆，並向林一帆之父親林鐘義勒取
    贖金，核被告此部分所為，係犯刑法第347 條第1 項之擄人
    勒贖罪。被告與林春明、「龍哥」、葉坤祿、吳遵財、鄒建
    波、劉付倉等人間，就此部分犯行，有犯意聯絡及行為分擔
    ，均為共同正犯。至鄒建波雖係於被告吳遵財、劉付倉擄得
    林一帆後始加入看守肉票行為，惟按擄人勒贖罪，固以意圖
    勒贖而為擄人之行為時即屬成立，但勒取贖款，係該罪之目
    的行為，在被擄人未經釋放以前，其犯罪行為仍在繼續進行
    之中，同案被告鄒建波對於林一帆被擄時雖未參與實施，惟
    其仍負責拘禁看守肉票林一帆，且有勒贖取得不法贖金代價
    之意圖，即係在擄人勒贖之繼續進行中參與該罪之目的行為
    ，自應認為共同正犯，併予敘明。
六、被告所犯上開臺灣地區與大陸地區人民關係條例第79條第1
    項之違反不得使大陸地區人民非法進入臺灣地區規定罪、刑
    法第164 條第1 項藏匿人犯罪、第216 條、第210 條之行使
    偽造私文書罪、第347 條第1 項之擄人勒贖罪及槍砲彈藥刀
    械管制條例第7 條第4 項之持有制式槍枝罪間，有方法結果
    之牽連關係，依修正前刑法第55條之規定，應從一重依刑法
    第347 條第1 項之擄人勒贖罪處斷。又辯護人雖稱本案係因
    被告與警方配合方得解救被害人林一帆，應依刑法第347 條
    第3 項之規定減輕其刑等語，惟按刑法第347 條第3 項未經
    取贖或取贖後釋放人質之減輕其刑規定，其立法用意除鼓勵
    罪犯中止犯行外，另兼顧人質之安全，應具有自動釋放人質
    之心意及實際釋放人質之事實，始得寬減其刑，如已案發，
    迫不得已，始行釋放，或尚未釋放，即被查獲，均與上開規
    定不符，不得減輕其刑，最高法院80年度台上字第3925號判
    決意旨可資參照。查本案被害人林一帆係警方攻堅後救出乙
    節，業如前述，並非經被告等人主動釋放，被告等人亦無實
    際釋放人質之事實，顯與刑法第347 條第3 項所定之要件不
    符，自無從依該項規定減輕其刑，辯護人此部分之主張，即
    非可採。
七、本院爰審酌被告有違反麻醉藥品管理條例及賭博等前科，有
    臺灣高等法院被告前案紀錄表一份在卷可按，素行非佳。其
    等犯罪之動機在於貪圖贖款，犯罪手段係擄綁、拘禁被害人
    林一帆，使被害人及其家屬長時間處於恐懼之狀態，拘禁時
    間長達十五日，對於被害人身心造成之侵害甚鉅，勒取之贖
    款高達美金一千萬元，被害人林鐘義已匯出之款項亦達美金
    四百萬元，金額甚鉅，過程中並曾由共犯吳遵財持鐵絲纏繞
    被害人林一帆之左手食指、中指及無名指不斷鎖緊鐵絲以逼
    迫被害人林一帆錄製上開內容之錄音帶，惟除此之外，尚無
    其他重大凌虐被害人林一帆之行為，兼衡被告陳嘉雄於本案
    中主要擔任領取贖款之分工角色，並非如同案被告林春明般
    為掌控全局之主謀，且在澳門地區遭逮捕後，亦曾配合警方
    與同案被告林春明以電話連絡拖延時間，藉以查出同案被告
    林春明之所在（此部分參見證人陳榮順於本院審理中所述）
    ，因而循線救出被害人林一帆，足見其人性未泯，暨其犯罪
    後仍飾詞以脫免擄人勒贖重罪之犯後態度等一切情況，認檢
    察官具體求刑無期徒刑，稍屬過重，爰依法量處如主文所示
    之刑，以資懲儆。
八、又刑法第38條第1 項第1 款、第2 項雖已將「左列」改為「
    下列」，「犯人」改成「犯罪行為人」，然因沒收屬於從刑
    ，依照最高法院95年5 月23日第8 次刑事庭會議決議第一點
    第(五)小點：「從刑附屬於主刑，除法律有特別規定者外，依
    主刑所適用之法律」，本案關於刑法修正前後之比較適用，
    整體言之，既應以修正前之刑法對被告較為有利，則從刑部
    分亦應一體適用修正前刑法之規定。是扣案具殺傷力之如附
    表一編號一至七所示之制式步槍、制式手槍、子彈、爆裂物
    （除編號五所示之子彈其中三顆因鑑驗時經試射擊發，僅剩
    餘彈殼、彈頭，不再具有子彈功能，已非違禁物；另編號六
    所示之子彈其中十三顆因鑑驗時經試射擊發，僅剩餘彈殼、
    彈頭，不再具有子彈功能，已非違禁物；另其中三顆子彈既
    未鑑定具殺傷力，即非違禁物，均不予宣告沒收。而附表一
    編號七、八所示之刀械經鑑驗非屬槍砲彈藥刀械管制條例所
    管制之刀械，即非違禁物，且無證據證明為被告陳嘉雄或其
    他共犯所有，尚無宣告沒收之必要，爰亦不予宣告沒收），
    均為違禁物，應依修正前刑法第38條第1項 第1 款之規定均
    沒收之。又如附表二編號一、二、三、八、九、一一、一五
    、一八、二七所示之物及如附表三編號六所示之物，分屬如
    該附表所示之所有人即共犯之一所有之物，且均係供犯本案
    所用之物；及扣案之遙控器三個、鑰匙一支為共犯林春明所
    有而供犯本案所用之物，均應依修正前刑法第38條第1 項第
    2 款之規定沒收。其中扣案偽造之「戴佐陵」國民身分證一
    枚既經宣告沒收，其上偽造之「內政部印」公印文因附著於
    該國民身分證而併同沒收，無庸再為重複宣告沒收之諭知。
    另同案被告吳遵財所偽造之房屋租賃契約書上立契約人（乙
    方）處所偽造之「戴佐陵」署名一枚，應依刑法第219 條之
    規定沒收之。至附表二、三除前開應沒收物外之其餘扣案物
    ，查無積極證據證明係供犯本案所用之物，爰不予宣告沒收
    。
九、公訴意旨另以：被告陳嘉雄與林春明、葉坤祿、吳遵財、鄒
    建波、劉付倉等人係透過上開柯琪帳戶洗錢，因認被告陳嘉
    雄另涉犯洗錢防制法第9 條第1 項罪嫌等語。訊據被告陳嘉
    雄則堅決否認有何洗錢犯行。經查：按洗錢防制法第2 條所
    規定之洗錢行為，除利用不知情之合法管道（如金融機構）
    所為之典型行為外，固尚有其他掩飾、藏匿犯特定重大犯罪
    所得財產或利益之行為，但仍須有旨在避免追訴、處罰而使
    其所得財物或利益之來源合法化，或改變該財物或利益之本
    質之犯意，始克相當。若僅係行為人犯特定重大犯罪所得財
    產或利益作直接使用消費之處分行為，自非該法所規範之洗
    錢行為，最高法院92年度台上字第3639號判決明揭此旨。據
    此，重大犯罪之行為人，使用他人提供帳戶，從事擄人勒贖
    犯罪行為所得之財物，實務上雖可達到避免追查到真正行為
    人之目的，惟司法人員從帳戶往來記錄中，可直接追查財物
    匯入之帳戶，因此，提供帳戶供犯罪人利用，無法改變該財
    物之本質，使之合法化。亦即被告陳嘉雄等人雖利用不知情
    之柯琪所提供之系爭金安迪科技帳戶供被害人匯入贖金，然
    司法人員既可從帳戶往來記錄中，可直接追查財物匯入之帳
    戶，即該等匯款行為無法改變該財物之本質，使之合法化，
    則被告陳嘉雄等人雖利用上開帳戶供被害人匯入贖金，要與
    洗錢防制法第2 條所規定之洗錢行為並不該當，自難以洗錢
    防制法第9 條第1 項之罪相繩。此外，復查無其他積極證據
    ，足資證明被告等人有公訴意旨所指此部分犯行，被告陳嘉
    雄此部分之犯行即屬不能證明，原應就此部分為無罪判決之
    諭知，惟因公訴意旨認此部分與前開經本院論罪科刑部分，
    有裁判上一罪之牽連關係，爰不另為無罪之諭知，附此敘明
    。
據上論斷，應依刑事訴訟法第299 條第1 項前段，臺灣地區與大
陸地區人民關係條第79條第1 項，刑法第11條前段、第2 條第1
項、修正前刑法第28條、刑法第164 條第1 項、第216 條、第
210 條、第347 條第1 項、修正前刑法第55條、第38條第1 項第
1 款、第2 款、刑法第219 條，刑法施行法第1 條之1 ，罰金罰
鍰提高標準條例第1 條前段、第5 條，判決如主文。
本案經檢察官陳旭華到庭執行職務。
中    華    民    國   100    年    9     月    6     日
                  刑事第九庭  審判長法  官  李幼妃
                                    法  官  朱嘉川
                                    法  官  張紹省
以上正本證明與原本無異。
如不服本判決，應於收受送達後10日內向本院提出上訴書狀，其
未敘述上訴之理由者並得於提起上訴後10日內向本院補提理由書
（均須按他造當事人之人數附繕本）「切勿逕送上級法院」。
                                    書記官  周雅玲
中    華    民    國   100    年    9     月    9     日
附錄本案論罪科刑法條全文：
中華民國刑法第347條第1項
意圖勒贖而擄人者，處死刑、無期徒刑或七年以上有期徒刑。
中華民國刑法第164條第1項
藏匿犯人或依法逮捕拘禁之脫逃人或使之隱避者，處二年以下有
期徒刑、拘役或五百元以下罰金。
中華民國刑法第216條
行使第二百十條至第二百十五條之文書者，依偽造、變造文書或
登載不實事項或使登載不實事項之規定處斷。
中華民國刑法第210 條
偽造、變造私文書，足以生損害於公眾或他人者，處五年以下有
期徒刑。
中華民國刑法第218條
偽造公印或公印文者，處五年以下有期徒刑。
槍砲彈藥刀械管制條例第7條第4項
未經許可，持有、寄藏或意圖販賣而陳列第1 項所列槍砲、彈藥
者，處五年以上有期徒刑，併科新臺幣一千萬元以下罰金。
槍砲彈藥刀械管制條例第12條第4項
未經許可，持有、寄藏或意圖販賣而陳列子彈者，處五年以下有
期徒刑，併科新臺幣三百萬元以下罰金。
臺灣地區與大陸地區人民關係條例第79條第1項
違反第十五條第一款規定者，處一年以上七年以下有期徒刑，得
併科新臺幣一百萬元以下罰金。
附表一：
┌──┬───────┬───┬───────────┬───────┬────┐
│編號│扣案物名稱    │數量  │鑑驗結果              │鑑驗文號      │應沒收物│
├──┼───────┼───┼───────────┼───────┼────┤
│一、│Ｍ16制式步槍（│一支  │送鑑Ｍ16制式步槍一支（│內政部警政署刑│Ｍ16制式│
│    │含彈匣二個）  │      │含彈匣二個，槍枝管制編│事警察局九十四│步槍一支│
│    │              │      │號0000000000），認係美│年五月二十四日│（含彈匣│
│    │              │      │國COLT廠Ｍ16Ａ1 型口徑│刑鑑字第094007│二個）。│
│    │              │      │5.56mm制式全自動步槍，│8074號槍彈鑑定│        │
│    │              │      │槍號為675220，認具殺傷│書（詳94年度偵│        │
│    │              │      │力。                  │字第8421號偵查│        │
│    │              │      │                      │卷卷一第368 頁│        │
│    │              │      │                      │以下）        │        │
├──┼───────┼───┼───────────┼───────┼────┤
│二、│迷你烏茲衝鋒槍│一支  │送鑑迷你烏茲衝鋒槍一支│同上          │迷你烏茲│
│    │              │      │（槍枝管制編號00000000│              │衝鋒槍一│
│    │              │      │20），認係以色列IMI 廠│              │支。    │
│    │              │      │製UZI 型口徑9mm 制式半│              │        │
│    │              │      │自動手槍，槍號為UP1489│              │        │
│    │              │      │6 ，槍管內具四條右旋來│              │        │
│    │              │      │復線，機械性能良好，可│              │        │
│    │              │      │擊發同口徑制式子彈，認│              │        │
│    │              │      │具殺傷力。            │              │        │
├──┼───────┼───┼───────────┼───────┼────┤
│三、│ＣＧ─100 型手│一支  │送鑑ＣＧ─100 型手槍一│同上          │ＣＧ─  │
│    │槍（含彈匣二個│      │支（含彈匣二個，槍枝管│              │100 型手│
│    │）            │      │制編號0000000000），認│              │槍一支（│
│    │              │      │係捷克CZ廠100 型口徑9 │              │含彈匣二│
│    │              │      │mm 制式半自動手槍，送 │              │個）。  │
│    │              │      │鑑時槍號遭磨滅，經以電│              │        │
│    │              │      │解腐蝕法重現果結果，研│              │        │
│    │              │      │判槍號為「Ｃ3648」，槍│              │        │
│    │              │      │管內具六條右旋來復線，│              │        │
│    │              │      │機械性能良好，可擊發同│              │        │
│    │              │      │口徑制式子彈，認具殺傷│              │        │
│    │              │      │力。                  │              │        │
├──┼───────┼───┼───────────┼───────┼────┤
│四、│克拉克制式手槍│一支  │送鑑克拉克制式手槍一支│同上          │克拉克制│
│    │              │      │（槍枝管制編號00000000│              │式手槍一│
│    │              │      │22），認係奧地利GLOCK │              │支。    │
│    │              │      │廠製19型口徑9mm 制式半│              │        │
│    │              │      │自動手槍，送鑑時槍號遭│              │        │
│    │              │      │磨滅，經以電解腐蝕法重│              │        │
│    │              │      │現結果，研判槍號為「BC│              │        │
│    │              │      │M654」，槍管內具六條右│              │        │
│    │              │      │旋來復線，機械性能良好│              │        │
│    │              │      │，可擊發同口徑制式子彈│              │        │
│    │              │      │，認具殺傷力。        │              │        │
├──┼───────┼───┼───────────┼───────┼────┤
│五、│5.56步槍子彈  │五十顆│送鑑5.56步槍子彈五十顆│同上          │5.56步槍│
│    │              │      │（試射三顆），認均係口│              │子彈四十│
│    │              │      │徑5.56mm制式步槍子彈，│              │七顆。  │
│    │              │      │認均具殺傷力。        │              │（至已試│
│    │              │      │                      │              │射之三顆│
│    │              │      │                      │              │子彈，因│
│    │              │      │                      │              │鑑驗時經│
│    │              │      │                      │              │試射擊發│
│    │              │      │                      │              │，僅剩餘│
│    │              │      │                      │              │彈殼、彈│
│    │              │      │                      │              │頭，不再│
│    │              │      │                      │              │具有子彈│
│    │              │      │                      │              │功能，已│
│    │              │      │                      │              │非違禁物│
│    │              │      │                      │              │，故不予│
│    │              │      │                      │              │沒收）  │
├──┼───────┼───┼───────────┼───────┼────┤
│六、│9MM子彈       │一百零│其中一百顆（試射九顆│同上          │9MM 子彈│
│    │              │七顆  │  ），認均係口徑9mm 制│              │九十一顆│
│    │              │      │  式子彈，認均具殺傷力│              │。      │
│    │              │      │  。                  │              │（至已試│
│    │              │      │其中二顆，認均係口徑│              │射之十三│
│    │              │      │  9mm 制式子彈，彈底均│              │顆子彈，│
│    │              │      │  具撞擊痕跡，經實際試│              │因鑑驗時│
│    │              │      │  射，均可擊發，認均具│              │經試射擊│
│    │              │      │  殺傷力。            │              │發，僅剩│
│    │              │      │其中五顆，認均係由直│              │餘彈殼、│
│    │              │      │  徑9.72mm、長度19.01 │              │彈頭，不│
│    │              │      │  mm 金 屬彈殼及直徑  │              │再具有子│
│    │              │      │  8.90 mm 金屬彈頭組合│              │彈之功能│
│    │              │      │  而成之土造子彈（採樣│              │，已非違│
│    │              │      │  一顆測量），採樣二顆│              │禁物，故│
│    │              │      │  試射，一顆可擊發，認│              │不予沒收│
│    │              │      │  具殺傷力；一顆無法擊│              │。另左列│
│    │              │      │  發，認不具殺傷力。  │              │所示之│
│    │              │      │                      │              │子彈五顆│
│    │              │      │                      │              │，未經試│
│    │              │      │                      │              │射之其餘│
│    │              │      │                      │              │三顆既未│
│    │              │      │                      │              │鑑定具殺│
│    │              │      │                      │              │傷力，即│
│    │              │      │                      │              │非違禁物│
│    │              │      │                      │              │，亦不予│
│    │              │      │                      │              │沒收）  │
├──┼───────┼───┼───────────┼───────┼────┤
│七、│土製鋼管爆裂物│二枚  │送鑑土製鋼管爆裂物二枚│內政部警政署刑│土製鋼管│
│    │              │      │，分別編號1 、2 ，鑑驗│事警察局九十四│爆裂物二│
│    │              │      │如下：                │年七月七日刑偵│枚。    │
│    │              │      │編號1 鋼管爆裂物，係│五字第09401045│        │
│    │              │      │  以金屬圓管為容器，直│17號鑑驗通知書│        │
│    │              │      │  徑4.3cm 、高21.5cm，│（詳94年度偵字│        │
│    │              │      │  重1352.3克，一端密閉│第8421號偵查卷│        │
│    │              │      │  ，一端以金屬圓蓋旋緊│卷二第242 頁）│        │
│    │              │      │  封口，而於圓蓋中心有│              │        │
│    │              │      │  一小孔，外露長22cm爆│              │        │
│    │              │      │  引。經Ｘ光透視、拆解│              │        │
│    │              │      │  後，內含煙火類火藥（│              │        │
│    │              │      │  採樣送請本局《即內政│              │        │
│    │              │      │  部警政署刑事警察局》│              │        │
│    │              │      │  鑑識科鑑驗認係煙火類│              │        │
│    │              │      │  火藥）並連接爆引自圓│              │        │
│    │              │      │  蓋小孔延引出管外22cm│              │        │
│    │              │      │  ，依其結構為具殺傷力│              │        │
│    │              │      │  之點火式鋼管爆裂物。│              │        │
│    │              │      │編號2 鋼管爆裂物，係│              │        │
│    │              │      │  以金屬圓管為容器，直│              │        │
│    │              │      │  徑4.3cm 、高21.5cm，│              │        │
│    │              │      │  重1326.2克，一端密閉│              │        │
│    │              │      │  ，一端以金屬圓蓋旋緊│              │        │
│    │              │      │  封口，而於圓蓋中心有│              │        │
│    │              │      │  一小孔，外露長19cm爆│              │        │
│    │              │      │  引。經Ｘ光透視、拆解│              │        │
│    │              │      │  後，內含煙火類火藥（│              │        │
│    │              │      │  採樣送請本局鑑識科鑑│              │        │
│    │              │      │  驗認係煙火類火藥）並│              │        │
│    │              │      │  連接爆引自圓蓋小孔延│              │        │
│    │              │      │  引出管外19cm，依其結│              │        │
│    │              │      │  構為具殺傷力之點火式│              │        │
│    │              │      │  鋼管爆裂物。        │              │        │
├──┼───────┼───┼───────────┼───────┼────┤
│八、│藍波刀        │一支  │鑑驗結果非屬槍砲彈藥刀│臺北縣政府警察│（無）  │
│    │              │      │械管制條例所列管之刀械│局九十四年七月│        │
│    │              │      │。                    │四日北縣警保字│        │
│    │              │      │                      │第0000000000號│        │
│    │              │      │                      │函（詳94年度偵│        │
│    │              │      │                      │字第8421號偵查│        │
│    │              │      │                      │卷卷二第240 頁│        │
│    │              │      │                      │）            │        │
├──┼───────┼───┼───────────┼───────┼────┤
│九、│匕首          │一支  │同上                  │同上          │（無）  │
└──┴───────┴───┴───────────┴───────┴────┘
附表二：
┌──┬───────┬───┬────┬───────────────┐
│編號│扣案物名稱    │數量  │所有人  │用途                          │
├──┼───────┼───┼────┼───────────────┤
│一  │手銬（含鑰匙二│一付  │林春明  │用以拘禁林一帆所用之物        │
│    │支）          │      │        │                              │
├──┼───────┼───┼────┼───────────────┤
│二  │鐵鍊          │一條  │林春明  │同上                          │
├──┼───────┼───┼────┼───────────────┤
│三  │鎖頭          │二個  │林春明  │同上                          │
├──┼───────┼───┼────┼───────────────┤
│四  │黑色頭套      │一個  │不詳    │非供犯本案所用                │
├──┼───────┼───┼────┼───────────────┤
│五  │毛巾          │一條  │不詳    │非供犯本案所用                │
├──┼───────┼───┼────┼───────────────┤
│六  │行動電話（含  │七支  │林春明、│私人聯絡之用，非供本案之用    │
│    │SIM 卡七張）  │      │龍哥    │                              │
├──┼───────┼───┼────┼───────────────┤
│七  │電話聯絡簿    │二本  │林春明  │紀錄私人電話，非供犯本案所用  │
├──┼───────┼───┼────┼───────────────┤
│八  │眼罩（含膠帶）│一個  │林春明  │用以拘禁林一帆所用之物        │
├──┼───────┼───┼────┼───────────────┤
│九  │護腕          │一個  │林春明  │同上                          │
├──┼───────┼───┼────┼───────────────┤
│十  │偽造陳昱銘之國│一張  │鄒建波  │被告鄒建波在大陸地區委由不詳人│
│    │民身分證      │      │        │士偽造之物，非供犯本案所用    │
├──┼───────┼───┼────┼───────────────┤
│一一│偽造戴佐陵之國│一張  │吳遵財  │被告吳遵財承租事實欄所載之桃園│
│    │民身分證      │      │        │縣龜山鄉○○街139巷22號租處而 │
│    │              │      │        │行使偽造私文書所用之物及偽造國│
│    │              │      │        │民身證之特種文書所得之物      │
├──┼───────┼───┼────┼───────────────┤
│一二│護照          │一本  │林春明  │私人物品，非供犯本案所用      │
├──┼───────┼───┼────┼───────────────┤
│一三│台胞證        │一本  │林春明  │私人物品，同上                │
├──┼───────┼───┼────┼───────────────┤
│一四│相片          │五張  │林春明  │私人物品，同上                │
├──┼───────┼───┼────┼───────────────┤
│一五│錄音機（含被告│一台  │龍哥    │被告林春明、吳遵財用以錄製林一│
│    │林春明、吳遵財│      │        │帆向其父親林鐘義求救談話所用之│
│    │等錄製林一帆向│      │        │物                            │
│    │林鐘義求救之錄│      │        │                              │
│    │音帶二捲）    │      │        │                              │
├──┼───────┼───┼────┼───────────────┤
│一六│衣物          │三件  │林一帆  │被害人林一帆之私人衣物        │
├──┼───────┼───┼────┼───────────────┤
│一七│手錶          │一支  │林春明  │私人物品，非供犯本案所用      │
├──┼───────┼───┼────┼───────────────┤
│一八│黑色手提包    │一個  │林春明  │放置如附表一所示之槍、彈、爆裂│
│    │              │      │        │物所用之物                    │
├──┼───────┼───┼────┼───────────────┤
│一九│皮夾          │三個  │吳遵財、│私人物品，非供犯本案所用      │
│    │              │      │鄒建波、│                              │
│    │              │      │劉付倉  │                              │
├──┼───────┼───┼────┼───────────────┤
│二０│新台幣千元鈔  │九十張│林春明  │同上                          │
│    │              │      │        │                              │
├──┼───────┼───┼────┼───────────────┤
│二一│新台幣百元鈔  │二十張│林春明  │同上                          │
├──┼───────┼───┼────┼───────────────┤
│二二│新台幣銅版    │55元  │林春明  │同上                          │
├──┼───────┼───┼────┼───────────────┤
│二三│美金          │20元二│林春明  │同上                          │
│    │              │張、10│        │                              │
│    │              │元一張│        │                              │
├──┼───────┼───┼────┼───────────────┤
│二四│人民幣        │1309.5│林春明  │同上                          │
│    │              │元    │        │                              │
├──┼───────┼───┼────┼───────────────┤
│二五│港幣          │100元 │林春明  │同上                          │
├──┼───────┼───┼────┼───────────────┤
│二六│馬來西亞幣    │200元 │林春明  │同上                          │
├──┼───────┼───┼────┼───────────────┤
│二七│膠帶          │五綑  │林春明  │用以拘禁林一帆所用之物        │
├──┼───────┼───┼────┼───────────────┤
│二八│電擊棒        │二支  │龍哥    │非供犯本案所用                │
└──┴───────┴───┴────┴───────────────┘
附表三：
┌──┬───────┬───┬────┬───────────────┐
│編號│扣案物名稱    │數量  │所有人  │用途                          │
├──┼───────┼───┼────┼───────────────┤
│一  │中華電信IC卡（│一張  │葉坤祿  │私人用品，非供犯本案所用      │
│    │打大陸所用）  │      │        │                              │
├──┼───────┼───┼────┼───────────────┤
│二  │購買車牌號碼6D│一張  │葉坤祿  │同上                          │
│    │─8576自小客車│      │        │                              │
│    │貸款銀行及車商│      │        │                              │
│    │名片          │      │        │                              │
├──┼───────┼───┼────┼───────────────┤
│三  │XG祥谷企業有限│一張  │葉坤祿  │同上                          │
│    │公司名片      │      │        │                              │
├──┼───────┼───┼────┼───────────────┤
│四  │便條紙        │一張  │葉坤祿  │紀錄林春明之妻林麗卿電話及帳戶│
│    │              │      │        │資料，非供犯本案所用          │
├──┼───────┼───┼────┼───────────────┤
│五  │大陸電話卡    │三張  │葉坤祿  │非供犯本案所用                │
├──┼───────┼───┼────┼───────────────┤
│六  │NOKIA牌行動電 │一支  │葉坤祿  │用以聯絡犯供本案所用之物      │
│    │話（藍色）（序│      │        │                              │
│    │號歸零）      │      │        │                              │
├──┼───────┼───┼────┼───────────────┤
│七  │NOKIA牌行動電 │一支  │葉坤祿  │私人用品，非供犯本案所用      │
│    │話（黑色）    │      │        │                              │
├──┼───────┼───┼────┼───────────────┤
│八  │東訊行動電話（│一支  │葉坤祿  │同上                          │
│    │銀色）        │      │        │                              │
└──┴───────┴───┴────┴───────────────┘